臺灣高等法院臺南分院刑事判決　　　 96年度交上易字第340號
上　訴　人
即　被　告　丙○○
選任辯護人　莊安田律師
上列上訴人因過失傷害案件，不服臺灣嘉義地方法院九十五年度
交易字第一九六號中華民國九十六年四月十一日第一審判決（起
訴案號：臺灣嘉義地方法院檢察署九十五年度調偵字第二九九號
），提起上訴，被告就被訴犯罪事實為有罪陳述，本院裁定依簡
式審判程序審理，判決如下：
    主  文
原判決撤銷。
丙○○犯過失傷害致人重傷罪，處拘役伍拾日，減為拘役貳拾伍
日如易科罰金，以銀元佰元即新臺幣玖佰元折算壹日。緩刑貳
年。
    事  實
一、丙○○於民國九十三年五月十八日晚間與友人前往蘭潭，分
    由馮俊嶧、曾俊祥、陳怡儒各騎乘機車搭載陳怡雯、楊琬菘
    及另一女生，丙○○則單獨騎乘車牌號碼H26－606號重型機
    車，一行人沿嘉義市○○路○○道由北往南方向行駛，於同
    日晚間八時二十分許，在彌陀路與芳安路口因遇紅燈而暫停
    ，待轉換綠燈後直行，於接近彌陀路二四一巷口前，丙○○
    騎乘機車在陳怡儒所騎乘機車右前方，馮俊嶧、曾俊祥所騎
    乘之機車則在丙○○機車後方，丙○○本應注意車前狀況，
    隨時採取必要之安全措施，而依當時係天候晴、夜間有照明
    、路面乾燥、無缺陷等狀況，且在慢車道左側安全島處停放
    一輛自小貨車，並無不能注意之情事，竟疏未注意及此，適
    有甲○○騎乘車牌號碼LYJ－417號重型機車自彌陀路二四一
    巷口由東向西方向，因闖紅燈而駛至，陳怡儒於發現後立即
    煞車，然丙○○因煞車不及，致其機車右前車頭擦撞甲○○
    之機車右側車身，甲○○因而跌落地面受有頭部外傷、左額
    骨骨折、硬腦膜下出血、蜘蛛膜下出血、臉部撕裂傷、枕部
    撕裂傷等傷害，而致右側肢體殘存機能障礙、失語症及腦部
    受損難治之重傷害（丙○○亦受有頭部外傷及臉部擦傷，甲○○涉犯過失傷害罪部分業經檢察官依職權不起訴處分確定
    ）。丙○○於騎車肇事後，在職司犯罪偵查之公務員尚未發
    覺其係肇事人前，主動向據報前往處理之員警表明為肇事人
    ，願受裁判而自首。
二、案經甲○○之夫乙○○訴由嘉義市警察局第二分局報告臺灣
    嘉義地方法院檢察署檢察官偵查起訴。
    理  由
一、訊據被告對於上揭時地，騎乘車牌號碼H26－606號重型機車
    與被害人甲○○所騎乘之車牌號碼LYJ－417號重型機車發生
    擦撞，致使被害人受有重傷之事實，直承無隱，並坦承對於
    本件車禍之發生確有過失。被告之辯護人則以：被告當時由
    前一個路口顯示綠燈後直行，至本件事故路口亦係綠燈，應
    係被害人闖紅燈，且事故發生地點之路口左方安全島處停放
    一輛自小貨車，擋住被告之視線，被告因而未看到被害人之
    機車駛至，始發生相撞，應有「信賴原則」之適用云云。經
    查：
  (一)據證人曾俊祥於原審審理時證稱：從大同技術學院出發，經
    過兩個路口，第一個路口停紅燈後，綠燈直行，第二個路口
    也是綠燈，時速約四十左右公里，突然一婦人從左側邊路口
    衝出來，伊騎機車在被告機車右後方，且當時路口有一輛藍
    色小貨車停放，可能是這樣擋住婦人視線等語（見原審卷第
    四四頁），另當時與被告同行之證人陳怡雯、馮俊嶧、陳怡
    儒等亦皆於偵查時證述如上（參見九十三年度調偵字第三四
    四號偵查卷第十頁；九十四年度偵續一字第四號卷第二五、
    二六頁）。另參照本案事故之前一路口即彌陀路與芳安路口
    號誌與本案事故路口即彌陀路二四一巷路口號誌距離為五十
    八公尺，而彌陀路與芳安路口號誌時間為彌陀路南北向綠燈
    號誌四十三秒、黃燈二秒、紅燈三十四秒、全紅三秒，且該
    二路口之號誌運轉為同步轉換，此有嘉義市警察局九十六年
    二月十六日嘉市警交字第0960034245號函在卷足按（參見原
    審卷第一００、一０一頁），雖被害人對於案發之情形已無
    法明確證述（見九十三年度偵字第四七０八號偵查卷第八頁
    ），告訴人即甲○○之夫乙○○亦無法舉證證明被害人騎乘
    機車係遵守號誌，因本案路口號誌係正常運作，被告供承係
    綠燈直行，又有上開證人為相同之證言，且與前揭函示之燈
    號轉換及秒數情形相符，則被告辯稱遵行號誌即綠燈直行，
    自屬有據，堪認被告騎乘機車行至本案彌陀路二四一巷路口
    處時，交通號誌應仍係綠燈。
  (二)又本案事故路段未設有監視器，而彌陀路二四一巷路口之南
    北向號誌綠燈四十七秒、黃燈三秒、紅燈二十九秒、全紅二
    秒，彌陀路一六二巷東西向綠燈二十一秒、黃燈三秒、紅燈
    五十四秒、全紅三秒，此有嘉義市警察局九十四年四月十九
    日嘉市警交字第0940003005號函附卷可稽（參見九十四年度
    偵續字第七號卷第二八頁），以被告騎乘機車時速約四十公
    里計算，在彌陀路與芳安路口處待綠燈後直行，迄至彌陀路
    二四一巷口處，以其間距離五十八公尺計算，需費五點二二
    秒，再加上人之視覺看見燈號轉換之反應時間，所需時間應
    些微大於五點二二秒，又該二路口號誌係同步轉換，至於彌
    陀路二四一巷路口之南北向號誌綠燈係四十七秒，另彌陀路
    寬約五十公尺，彌陀路一六二巷口至二四一巷口為斜橫越彌
    陀路，其距離尚多出十公尺，又發生事故地點與彌陀路二四
    一巷口處尚有八公尺之距離，此觀卷附之道路交通事故現場
    圖亦可得知（見警卷第十頁，比例尺為二公尺），由彌陀路
    一六二巷口橫越彌陀路至二四一巷口，以騎乘機車時速二十
    公里，「完全」橫越需費十一秒，時速為三十六公里，則橫
    越時間需六秒，若時速為四十公里，橫越時間則為五點四秒
    ，即被告騎乘機車於彌陀路與芳安路口暫停紅燈至綠燈起步
    ，至本案事故路口處皆係綠燈，被害人騎乘機車速度若為時
    速三十六公里或時速四十公里，則不無闖紅燈之可能。再觀
    之被害人機車之刮地痕有二公尺，此有前揭道路交通事故現
    場圖可佐，顯見被害人之機車車速非僅時速二十公里，應已
    達時速三十六公里、四十公里甚更高於四十公里。衡情一般
    人騎乘機車，於橫越馬路且號誌已由黃燈轉變為紅燈之際，
    為求快速通過，會加速前進，被害人之車速應係較快，而造
    成上開刮地痕，益徵被告騎乘至本案事故路口處，仍係綠燈
    ，而彌陀路東西向號誌應係紅燈，尚未轉換燈號，被害人騎
    乘機車應有闖紅燈之情。
  (三)至於被告騎乘機車綠燈直行，被害人由其左前方邊闖紅燈駛
    入，被告若應注意防止，仍來得及防止之情形下，卻未採取
    防止措施，自有未注意車前狀況之過失。佐以證人即彌陀路
    二四五號麵店人員張瓊方於警詢時證稱：聽到一碰撞聲後，
    看見二部機車相撞，亦有看見一部小貨車停放該路口快慢車
    道分隔島旁，在警方未到現場處理前，該小貨車即駛離現場
    等語，此有嘉義市警察局交通事故談話紀錄表在卷可證（參
    見偵續卷第三十頁），再據至現場處理之警員賴咸陽於原審
    審理時證稱：當時到場處理，並未看見該輛自小貨車，之後
    問附近攤販，有看到一台車停在那邊，但警方未到現場前即
    已駛離等語（見原審卷第七一頁），核與證人張瓊方證述情
    節相符，足徵被告辯稱事故發生時有一輛自小貨車停放在其
    左側分隔島旁乙節，並非虛構。再參酌證人馮俊嶧於偵查中
    證述：當時安全島中間有一輛小發財車停放，距離被告機車
    約一公尺處，騎乘機車之視線看不清楚左側缺口有無來車等
    語，證人曾俊祥亦證稱：左前視線被一台小發財車擋住，該
    車距離被告機車約三公尺左右等語，證人陳怡儒亦證稱：騎
    在被告後方，看到左側一台機車衝出來，被告機車距離小發
    財車約二公尺等語（參見偵續一卷第二五至二七頁），顯見
    被告於騎乘機車通過該路口時，既有一輛自小貨車停放在該
    路口左側分隔島處，左前方視線遭阻礙，然距離該車尚有一
    至三公尺之距離，被告若能確實注意車前狀況，在當時天候
    、路況、視距均良好之情形下，被告顯然有足夠之時間採取
    煞停或減速之安全措施。且由前揭之道路交通事故現場圖觀
    之，被告機車並無任何刮地痕或煞車痕，足認被告當時並未
    注意車前狀況，完全未踩煞車致與被害人騎乘之機車相撞甚
    明。
  (四)按汽車行駛時，駕駛人應注意車前狀況及兩車併行之間隔，
    並隨時採取必要之安全措施，道路交通安全規則第九十四條
    第三項定有明文，而機車駕駛人亦有適用。又汽車駕駛人雖
    可信賴其他參與交通之對方亦能遵守交通規則，同時為必要
    之注意，謹慎採取適當之行動，而對於不可知之對方違規行
    為並無預防之義務，然因對於違規行為所導致之危險，若屬
    已可預見，且依法律、契約、習慣、法理及日常生活經驗等
    ，在不超越社會相當性之範圍應有注意之義務者，自仍有以
    一定之行為避免結果發生之義務。因此，關於他人之違規事
    實已極明顯，同時有充足之時間可採取適當之措施以避免發
    生交通事故之結果時，即不得以信賴他方定能遵守交通規則
    為由，以免除自己之責任。最高法院著有七十四年臺上字第
    四二一九號判例可資參照。被告之辯護人雖辯稱因被害人騎
    乘機車闖紅燈，顯非被告所能預見及注意云云。惟道路交通
    安全規則第九十三條第一項第二款規定「行經設有彎道、坡
    路、狹路、狹橋、隧道、學校、醫院標誌之路段、道路施工
    路段、泥濘或積水道路、無號誌之交岔路口及其他人車擁擠
    處所，或因雨霧致視線不清或道路發生臨時障礙，均應減速
    慢行，作隨時停車之準備」，此無非因上開處所潛在之危險
    性甚高之故，汽機車駕駛人自應注意遵守。而被告於事故發
    生當時，其行進方向左前方之視線，已遭一輛停放於處之自
    小貨車阻礙，自該視線障礙後方隨時均有汽機車乃至行人出
    現於其行進路線之可能性，並非不能預見，自應注意及之，
    且本件事發時，夜間、光線充足，現場路面平坦、視線良好
    ，此有事發後所拍攝之現場照片附卷足憑（見警卷第十五至
    二二頁），客觀上被告並無不能注意之情事，乃竟疏於注意
    其行進方向左前方之視線，已遭一輛停放於處之自小貨車阻
    礙，自該視線障礙後方隨時均有汽機車乃至行人出現於其行
    進路線之可能性，貿然騎乘機車前行，以致發生本件車禍，
    則被告就本件車禍之發生，顯然違反其注意義務而有過失甚
    明。縱被害人有闖紅燈之情事，亦難認本件有何信賴原則之
    適用，被告之辯護人辯稱被告無法預見及時注意避免本件車
    禍之發生云云，尚非可採。另被害人雖有闖紅燈之情，而就
    本件車禍之發生亦有過失，但仍無法解免被告應負之過失責
    任。又本件肇事責任經臺灣省嘉雲區車輛行車事故鑑定委員
    會鑑定結果，雖據函覆稱「本案純屬號誌問題，本會未便鑑
    定」等語，嗣經逢甲大學車輛行車事故鑑定研究中心鑑定，
    亦稱「本案純屬號誌問題，未依號誌指示行駛者，應為本案
    肇因」等情，分別有該委員會九十四年三月十七日嘉雲鑑字
    第094580091C號函及逢甲大學之鑑定研究中心出具之意見書
    在卷可稽（見偵續卷第二十二頁，九十五年度調偵字第二九
    九號偵查卷第六頁）。上開鑑定結果，就被告是否有過失責
    任部分，並未得出結論，自難據為被告有利之證據。
  (五)被害人甲○○因本件車禍確實受頭部外傷、左額骨骨折、硬
    腦膜下出血、蜘蛛膜下出血、臉部撕裂傷、枕部撕裂傷之傷
    害，於九十三年五月十八日急診入院，於同日在開刀房接受
    開顱手術，於同年七月三日出院至他院續作復健治療，合計
    共住院四十七天，此有財團法人天主教聖馬爾定醫院九十三
    年七月三日出具之診斷證明書為憑（參見警卷第六頁），且
    經原審向該院函詢被害人復原情形，表示：「病人於九十四
    年五月二十四日至神經外科門診追蹤時仍有右側偏癱，語言
    困難情形，均為不易回復之狀態，惟因僅於九十五年六月十
    四日於本院行子宮頸抹片檢查，未有其他們診紀錄，無法依
    病歷紀錄評估其目前狀況」，此有該醫院九十六年一月二十
    三日（96）惠醫字第0112號函一份在卷足佐（參見原審卷第
    五八頁）；又被害人於九十三年七月三日轉至行政院衛生署
    嘉義醫院接受復健治療，住院時右側肢體癱瘓、意識不清、
    無法辨認親人朋友，失語症，日常生活需依賴他人照顧，在
    九十三年八月二日病情穩定後出院；但其腦部受損有難治之
    重傷害程度，右側肢體有殘存機能障礙之可能性，此亦有該
    醫院九十六年三月十四日嘉醫歷字第0960000994號函存卷可
    按（參見原審卷第一０四頁），再經原審於審理時依職權傳
    喚被害人到庭，對於偕同之乙○○，陳稱並非其丈夫，另對
    於本案事故之發生亦不復記憶，另有九十四年五月二十四日
    鑑定取得之重度肢障身心障礙手冊影本附卷可憑（參見原審
    卷第六四、六七至六九、八四頁）。另被害人曾於九十五年
    二月十四日赴財團法人長庚紀念醫院（林口）分院就醫，當
    時其反應較微遲鈍並主訴記憶差、行動遲緩，經診斷違頭部
    外傷性水腦症，同年二月十九日至該院住院且於翌日施行腦
    室腹腔引流管手術治療後，於二月二十七日出院，其後並分
    別於三月二十八日及四月十八日回院門診治療，病患當時症
    狀已改善，惟自此以後未再回診，無從觀察其傷勢復原情況
    ，故無法評估其傷勢是否達重傷之程度，僅能推斷其腦部功
    能可能受到部分傷害，此經該院函覆原審在卷（見原審卷第
    一０二頁），而經本院再次囑託該院鑑定被害人腦神經所受
    損傷是否已達「重大不治或難治）之程度，據該院函復稱：
    「吳君九十六年八月二日至本院復健科門診，經復健科醫師
    檢查其吞嚥功能及記憶功能均有缺損，依該醫師之專業知識
    及醫學常理，符合難治之條件」。綜合述各情，依現有事證
    ，甲○○所受之右側肢體有殘存機能障礙之可能性，且已有
    無法辨認親人朋友等情，腦部受損有難治之重傷害程度，堪
    屬已符合刑法第十條第四項第六款重傷害之情形。被告騎乘
    機車有上述之過失，且與所致甲○○受重傷害之結果間，有
    相當因果關係。事證明確，被告犯行，洵堪認定，應予依法
    論科。
二、按被告行為後，刑法及刑法施行法業於九十四年二月二日經
    總統以華總一義字第094-00014901號令修正公布，並於九十
    五年七月一日施行（下稱新刑法，修正前刑法下稱舊刑法）
    ，參酌最高法院九十五年五月二十三日九十五年度第八次刑
    庭會議決議，新刑法第二條第一項規定：「行為後法律有變
    更者，適用行為時之法律。但行為後之法律有利於行為人者
    ，適用最有利於行為人之法律。」，係規範行為後法律變更
    所生新舊法律比較之準據法，於新刑法施行後，應適用新刑
    法第二條第一項規定為「從舊從輕」之比較；另比較時應就
    罪刑有關之共犯、未遂犯、想像競合犯、牽連犯、連續犯、
    結合犯，以及累犯加重、自首減輕暨其他法定加減原因（如
    身分加減）與加減例等一切情形，本於統一性及整體性原則
    ，綜其全部罪刑之結果而為比較。經查：
  (一)關於罰金刑部分：
    刑法第三十三條第五款關於「罰金：一元以上」之規定，修
    正為「罰金：新臺幣一千元以上，以百元計算之」，刑法法
    定本刑中列有罰金刑者，其法定最低度罰金刑因之提高，涉
    及科刑規範變更，自有新舊法比較必要，比較結果，以舊法
    有利於被告。
  (三)易科罰金部分：
    被告行為後，罰金罰鍰提高標準條例第二條業已刪除，而刑
    法第四十一條第一項前段關於易科罰金之折算標準已由舊法
    之銀元一百元、二百元、三百元修正為新臺幣一千元、二千
    元、三千元，因屬科刑規範事項之變更，其折算標準為裁判
    時所應諭知，自有就新舊法規定比較之必要，經比較新舊法
    結果，以被告行為時之舊法較為有利於被告。
  (四)自首部分：
    被告行為時之修正前刑法第六十二條前段關於自首之規定係
    「必減事由」，修正後刑法第六十二條前段關於自首之規定
    則係「得減事由」，上開關於自首之規定雖屬刑罰裁量之事
    項，惟既影響行為人之刑罰法律效果，應屬法律變更之範疇
    ，而有新舊法比較之必要，又因自首之性質無關可罰性之判
    斷或法律效果之形成，故其變更應非以行為時為判斷基準，
    而應依「自首時」作為判斷之基準。本件被告自首之時間在
    新修正刑法生效前，經比較新舊法，以修正前之規定對被告
    較為有利。
  (五)綜上法律修正前、後之比較，揆諸前揭說明及修正後刑法第
    二條第一項之「從舊從輕」原則，本件以適用修正前之相關
    刑罰法律，對被告較為有利。至於貨幣單位由銀元修正為新
    臺幣之法律適用，因九十五年七月一日修正公布施行之刑法
    施行法第一條之一已有增訂，而查，刑法第二百八十四條第
    一項後段自七十二年六月二十六日（即罰金罰鍰提高標準條
    例修正公布日）迄今未修正，其罰金之法定刑為「五百元」
    （貨幣單位為「銀元」），依罰金罰鍰提高標準條例第一條
    前段規定罰金刑提高十倍，再依現行法規所定貨幣單位折算
    新臺幣條例規定折算，即為「新臺幣一萬五千元」；又於刑
    法施行法第一條之一施行日（即九十五年七月一日）後，刑
    法分則所定罰金之貨幣單位改為「新臺幣」，就其所定數額
    提高三十倍，亦為「新臺幣一萬五千元」，是刑法施行法第
    一條之一施行後，罰金刑貨幣單位雖有「新臺幣」之更易，
    惟適用結果之罰金額度則無二致，就罰金法定刑提高之「刑
    罰權規範內容」並無利或不利之變更，另參酌刑法施行法第
    一條之一之立法說明，該條文第二項係「考量新修正之刑法
    施行後，不再適用『現行法規所定貨幣單位折算新臺幣條例
    』，為使罰金數額趨於一致，避免衍生新舊法比較適用問題
    ，以緩和實務適用法律之衝擊之前提下，規定第二項如上」
    ，顯見刑法施行法第一條之一第二項增訂後，自無再與「現
    行法規所定貨幣單位折算新臺幣條例」、「罰金罰鍰提高標
    準條例」比較新舊法適用之必要；又被告行為後，刑法第十
    條第四項有關重傷之定義亦有修正，然本件適用該條項第六
    款，並未經修正，即適用修正後之刑法第十條第四項第六款
    之規定，並無不利於被告，皆附此敘明。
三、論罪科刑部分：
  (一)核被告所為，係犯刑法第二百八十四條第一項後段之過失傷
    害致人重傷罪。本件被告因過失造成甲○○受傷之犯行，公
    訴意旨係以刑法第二百八十四條第一項前段之過失傷害罪起
    訴，惟被害人因本件車禍事故，目前仍呈現記憶喪失之難以
    回復等狀況，屬於重大難治之重傷害程度，有如前述，則被
    告之過失行為，自應構成刑法第二百八十四條第一項後段之
    過失傷害致人重傷罪，惟其社會基礎事實既屬同一，起訴法
    條應予變更。又被告於車禍發生後，留在現場等候，並於執
    司犯罪偵查之公務員發覺其為肇事者前，主動向到場處理之
    警員賴咸陽承認係肇事者，此有嘉義市○○○道路交通事故
    肇事人自首情形紀錄表在卷可憑（參見警卷第九頁），核與
    自首之要件相符，應依修正前刑法第六十二條規定，減輕其
    刑。又被告犯後，中華民國九十六年罪犯減刑條例，於九十
    六年七月四日制訂公布，並於同年七月十六日施行生效，則
    因被告犯罪時間，係在九十六年四月廿四日前，且受有期徒
    刑一年六月以下宣告刑，合於同條例第二條第一項及第三條
    第一項減刑條件，應就其宣告刑，依法減刑。
  (二)原判決以被告過失犯行罪證明確，因予論罪科刑，固非無見
    。惟查：(一)被告犯罪後，中華民國九十六年罪犯減刑條例，
    已於九十六年七月四日制訂公布，並於同年七月十六日施行
    生效，則因被告犯罪時間，係在九十六年四月廿四日前，且
    受有期徒刑一年六月以下宣告刑，合於同條例第二條第一項
    及第三條第一項減刑條件，原審未及適用該減刑條例，自有
    未合。(二)被告於原審判決後，已與被害人於九十六年七月十
    七日調解成立，由被告給付被害人四十萬元，被害人並具狀
    表明不再追究被告刑責，此有台灣嘉義地方法院96年度調字
    第78號調解筆錄影本及被害人所提出之陳報狀各一件在卷可
    憑（見本院卷第四四至四六頁），原審未及審酌上情，亦有
    未洽。被告上訴意旨，指摘原判決未審酌上開(二)所述情事，
    而有不當，為有理由，且原判決復有上開(一)所述可議之處，
    亦屬無可維持，應由本院將原判決撤銷改判。
  (三)爰審酌被告尚在就讀科技大學，無其他犯罪紀錄，素行尚稱
    良好，有臺灣高等法院被告前案紀錄表在卷可按，而本案騎
    乘機車疏未注意車前狀況，雖被害人騎乘機車亦未遵守交通
    號誌，對車禍之發生亦有過失，然被害人所受損害非輕，兼
    衡被告家庭狀況及與被害人雙方之過失比例程度等一切情狀
    ，量處拘役五十日，並諭知易科罰金之折算標準。又被告所
    宣告之刑，合於中華民國九十六年罪犯減刑條例第二條第一
    項及第三條第一項減刑條件，爰依同條例第二條第一項第三
    款規定，減其宣告刑二分之一，為拘役二十五日，並諭知易
    科罰金之折算標準。
  (四)又被告於原審判決後，已與被害人於九十六年七月十七日調
    解成立，由被告給付被害人四十萬元，被害人並具狀表明不
    再追究被告刑責，有如前述，顯見被告於犯後，已盡力賠償
    被害人損失。且被告前未曾受有期徒刑之宣告，有台灣高等
    法院被告全國前案紀錄表在卷可憑，於本院審理時，亦坦承
    犯行，足認被告犯後確有悔意。本院因認被告犯後態良好，
    經此偵審程序，應已知所警惕，信無再犯之虞，其上開所宣
    告之刑，認以暫不執行為適當，爰依刑法第七十四條第一項
    第一款規定，併予宣告緩刑二年，以啟自新。
據上論斷，應依刑事訴訟法第三百六十九條第一項前段、第三百
六十四條、第二百九十九條第一項前段、第三百條，刑法第二條
第一項前段、第二百八十四條第一項後段、第七十四條第一項第
一款，修正前刑法第六十二條前段、第四十一條第一項前段，修
正前罰金罰鍰提高標準條例第二條，現行法規所定貨幣單位折算
新臺幣條例第二條，刑法施行法第一條之一第一項、第二項前段
，減刑條例第二條第一項第三款、第七條、第九條，判決如主文
。
本案經檢察官范文豪到庭執行職務。
中　　華　　民　　國　　96　　年　　10　　月　　11　　日
                  刑事第六庭    審判長法　官  蔡崇義
                                      法　官  曾文欣
                                      法　官  杭起鶴
以上正本證明與原本無異。
不得上訴。
　　　　　　　　　　　　　　　　　　　書記官  魏安里
中　　華　　民　　國　　96　　年　　10　　月　　11　　日
附錄本案論罪科刑法條：
刑法第284條第1項：
因過失傷害人者，處六月以下有期徒刑、拘役或五百元以下罰金
。致重傷者，處一年以下有期徒刑、拘役或五百元以下罰金。
